【裁判字號】    92,上易,2160
【裁判日期】    920828
【裁判案由】    竊盜
【裁判全文】
臺灣高等法院刑事判決                          九十二年度上易字第二一六０號
    上  訴  人
    即  被  告  乙○○
右上訴人因竊盜案件，不服臺灣新竹地方法院九十二年度易字第二五四號，中華民國
九十二年六月十日第一審判決（起訴案號：臺灣新竹地方法院檢察署九十二年度偵字
第九一０號），提起上訴，本院判決如左：
    主  文
上訴駁回。
    事  實
一、乙○○有違反麻醉藥品管理條例案件前科，最近一次係於民國（下同）八十七年
    間，因賭博案件，經原審法院以八十七年度竹東簡字第一五八號判決判處有期徒
    刑六月確定，於八十八年三月二十三日易科罰金執行完畢。詎其仍不知悛悔，於
    九十二年二月十二日下午二時三十分許，行經新竹縣竹東鎮○○里○○○○道路
    四點二公里處陳泓維所有之檳榔園附近，見有成熟的檳榔，認檳榔變賣後之價值
    不低，竟意圖為自己不法之所有，持其所有、均擺放在車內、足以攻擊人身、危
    害人之生命與身體安全，在客觀上具有危險性、可供兇器使用（非管制刀械）之
    鐮刀一把，再就地採取一段竹子連接後，跨越該檳榔園之鐵圍欄而進入檳榔園內
    ，著手竊取陳泓維所有、委由甲○○栽種管理之檳榔，迨同日下午三時三十分許
    ，正當乙○○已割取十二弓檳榔（價值依每弓產量不定，約新台幣七千元），當
    場為甲○○察覺而報警查獲，並扣得乙○○持以割取檳榔之上開鐮刀一把及其所
    竊得之十二弓檳榔等物。
二、案經新竹縣警察局竹東分局報告臺灣新竹地方法院檢察署檢察官偵查起訴。
    理  由
一、訊據上訴人即被告乙○○對於上開持其所有之鐮刀為工具竊取被害人陳泓維所有
    之檳榔十二弓之事實，坦承不諱，核與其於偵查中及原審訊問時坦承之供述一致
    ，竊取方法係用鐮刀加一段竹子竊取檳榔，為被告所供明（見原審卷第十四頁反
    面）。並經被害人陳泓維及證人甲○○證述之綦詳，被告乙○○已割取十二弓檳
    榔，價值依每弓產量不定，約新台幣七千元，亦經陳泓維陳明（見偵卷第五頁反
    面），此外，復有業經證人甲○○代表領回之贓物認領保管收據一紙、當場扣案
    之經被告割取之十二弓檳榔與上開鐮刀一把之相片四幀分別附於偵查卷第九至十
    二頁可憑，該被告所用持以竊取檳榔鐮刀一把，並經扣案在卷可佐。綜上所述，
    被告之自白與事實相符，本件事證已臻明確，被告竊盜之犯行洵堪認定，其雖辯
    稱係臨時起意竊取，然仍無解其竊盜故意，所辯不足採。
二、按刑法第三百二十一條第一項第三款之攜帶兇器竊盜罪，係以行為人攜帶兇器竊
    盜為其加重條件，此所謂兇器，其種類並無限制，凡客觀上足對人之生命、身體
    、安全構成威脅，具有危險性之兇器均屬之，且祇須行竊時攜帶此種具有危險性
    之兇器為已足，並不以攜帶之初有行兇之意圖為必要，最高法院七十九年度台上
    字第五二五三號判例可資參照。又按判例謂：上訴人所竊之樹木，既經砍伐倒地
    ，不得謂非已移入於自己實力支配之下，其竊盜行為即已成，自難因其贓木尚未
    搬離現場，而謂為竊盜未遂等情（最高法院四十九年台上字第九三九號判例參照
    ），計至被告竊取檳榔被發現止，所竊取檳榔十二弓，應認既遂。
三、核被告乙○○所為，係犯刑法第三百二十一條第一項第三款之攜帶凶器竊盜既遂
    罪。被告乙○○有違反麻醉藥品管理條例案件前科，最近一次係於八十七年間，
    因賭博案件，經原審法院判決處有期徒刑六月確定，於八十八年三月二十三日易
    科罰金執行完畢，有臺灣新竹地方法院檢察署刑案資料查註紀錄表及臺灣高等法
    院被告全國前案紀錄表各一份在卷足參，其於受有期徒刑之執行完畢後五年以內
    再犯本件有期徒刑以上之罪，為累犯，依刑法第四十七條規定加重其刑。原審引
    用刑法第三百二十一條第一項第三款、第四十七條、第三十八條第一項第二款，
    審酌被告乙○○不思以正當工作賺取財物，竟直接掠人所得，幸經證人及時發現
    而未導致被害人有何財物損失，及其犯罪後之態度良好等一切情狀，論處被告乙
    ○○攜帶兇器竊盜罪，以累犯量處有期徒刑捌月以資懲儆。並敘明扣案之鐮刀一
    把，係被告所有，供其犯罪所用之物，業據其陳明在卷，應依刑法第三十八條第
    一項第二款之規定宣告沒收。經核原審判決認事用法均無違誤，量刑亦妥適，被
    告上訴為無理由，應予駁回。
據上論斷，應依刑事訴訟法第三百六十八條，判決如主文。
本案經檢察官沈世箴到庭執行職務。
中      華      民      國    九十二    年      八      月    二十八    日
                              台灣高等法院刑事第九庭
                                    審判長法  官  李  文  成
                                          法  官  周  盈  文
                                          法  官  官  有  明
右正本證明與原本無異。
不得上訴。
                                          書記官  林  蓓  瑜
中      華      民      國    九十二    年      九      月      一      日
附錄：本案論罪科刑法條全文
刑法第三百二十一條第一項第三款、
犯竊盜罪而有左列情形之一者，處六月以上、五年以下有期徒刑：
三  攜帶兇器而犯之者。


司法院資訊處製作；財團法人民間司法改革基金會備份。
